臺灣新北地方法院刑事判決
111年度訴字第629號
公  訴  人  臺灣新北地方檢察署檢察官
被      告  王建泰




選任辯護人  翁顯杰律師
上列被告因違反毒品危害防制條例案件，經檢察官提起公訴（11
0年度偵字第47063號），本院判決如下：
    主  文
王建泰共同犯販賣第三級毒品未遂罪，處有期徒刑貳年。緩刑伍
年，緩刑期間付保護管束，並應向檢察官指定之政府機關、政府
機構、行政法人、社區或其他符合公益目的之機構或團體提供壹
佰小時之義務勞務，且不得非法持有或施用第一級至第四級毒品
。扣案如附表編號1至6所示之物均沒收之。
    事  實
一、王建泰明知愷他命及硝甲西泮均係毒品危害防制條例第2條
    第1項第3款列管之第三級毒品，依法不得販賣及持有，竟意
    圖營利，與真實姓名、年籍不詳，綽號「憲哥」、「六筒」
    之成年人（下稱「憲哥」、「六筒」），共同基於販賣第三
    級毒品之犯意，由「憲哥」於民國110年11月24日晚間8時19
    分許，在不詳地點，以不詳設備連接網際網路，透過通訊軟
    體微信（下稱微信）傳送內容為「禮服妹 1H 1600 2H 3000
     法國 全麥啤酒五支2000 」等暗示販賣第三級毒品愷他命
    及含有第三級毒品硝甲西泮成分之毒品咖啡包之廣告訊息。
    適新北市政府警察局海山分局警員執行網路巡邏發現上開訊
    息，於同日晚間8時31分許透過微信與「憲哥」聯繫，雙方
    談妥以新臺幣（下同）4,000元之價格購買毒品咖啡包10包
    ，並約定同日稍晚在新北市○○區○○路0段000號前交易。王建
    泰則受「六筒」之指示，於111年11月24日晚間9時許，攜帶
    其於前日（即111年11月23日）凌晨2時許，在新北市林口區
    文化一路139巷附近某處向「六筒」取得之如附表編號1至5
    所示之毒品咖啡包及愷他命，前往上開約定之交易地點，先
    向員警收取4,000元後，隨即取出毒品咖啡包10包（PHILIPP
     PLEIN包裝8包、克羅心包裝1包、水蜜桃包裝1包）交付予
    員警，旋經員警表明身分當場查獲而未遂，並扣得如附表所
    示之物。
二、案經新北市政府警察局海山分局（下稱海山分局）報告臺灣
    新北地方檢察署檢察官偵查起訴。
    理  由
壹、證據能力
　　本判決引用被告以外之人於審判外之陳述，檢察官、被告王
    建泰及辯護人於本院審理時對於該等證據能力均未爭執，且
    迄於言詞辯論終結前亦無聲明異議。本院審酌上開證據資料
    之作成之情況，並無違法取證或其他瑕疵，且與待證事實具
    有關聯性，認為以之作為證據為適當，依刑事訴訟法第159
    條之5規定，均有證據能力。又所引非供述證據，與本案均
    有關聯性，且查無違反法定程序取得之情，依刑事訴訟法第
    158條之4反面解釋，亦均有證據能力。
貳、實體部分
一、上開犯罪事實，業據被告於警詢、偵訊、本院準備程序及審
    理中均坦承不諱（見110年度偵字第47063號卷【下稱偵卷】
    第16至20、85至87頁；本院111年度訴字第629號卷【下稱本
    院卷】第52、93頁），並有海山分局搜索扣押筆錄、扣押物
    品目錄表、海山分局新海派出所員警110年11月24日職務報
    告、海山分局新海所網路巡查對話譯文一覽表各1份、毒品
    檢驗照片5幀、查獲現場照片2幀、扣案物照片14幀、微信暱
    稱「憲哥」及警方使用微信暱稱「Tong Jingxuan」之個人
    主頁擷圖各1幀、「憲哥」張貼販售毒品相關訊息畫面擷圖2
    幀、警方與「憲哥」間對話紀錄翻拍照片2幀、「六筒」聯
    絡人資料翻拍照片、被告與「六筒」間iMessage對話紀錄翻
    拍照片各1幀、被告微信個人主頁（暱稱「只要我夠快，傷
    害就追不上我」）翻拍照片1幀在卷可按（見偵卷第23至27
    、37、39至40、44、46、48至61頁），及如附表編號1至6所
    示之物扣案足資佐證。又扣案如附表編號1至4所示之毒品咖
    啡包經鑑驗結果，均檢出第三級毒品硝甲西泮（Nimetazepa
    m）成分；如附表編號5所示之白色或透明晶體9包經鑑驗結
    果，均檢出第三級毒品愷他命（Ketamine）成分，有臺北榮
    民總醫院111年1月19日北榮毒鑑字第C0000000號毒品成分鑑
    定書、第C000000-Q號毒品純度鑑定書、第C0000000號毒品
    成分鑑定書㈠至㈢、第C0000000-Q號毒品純度鑑定書㈠至㈣各1
    份存卷可佐（見偵卷第105至107、113至125頁），足徵被告
    上開任意性自白與事實相符，可資採為認定事實之依據。
二、另按販賣毒品係違法行為，非可公然為之，且其法定刑責甚
    高，販賣者若無利可圖，絕無甘冒被供出來源或被檢警查緝
    法辦之風險，而平價或低價甚或無利益販賣毒品之理，衡以
    被告與購毒者間並無至親關係，若無利益可圖，實無為此鋌
    而走險之必要，且被告前於警詢時亦自承其僅負責送貨工作
    ，每賣出1包之毒品咖啡包及愷他命，其可抽成100元等語（
    見偵卷第18頁），足認被告主觀上確有共同販賣第三級毒品
    以營利之意圖無訛。綜上，本案事證明確，被告犯行堪以認
    定，應予依法論科。
三、論罪科刑
　㈠罪名：
　　按刑事偵查技術上所謂之「釣魚」者，則指對於原已犯罪或
    具有犯罪故意之人，司法警察於獲悉後為取得證據，以設計
    引誘之方式，佯與之為對合行為，使其暴露犯罪事證，待其
    著手於犯罪行為之實行時，予以逮捕、偵辦，因犯罪行為人
    主觀上原即有犯罪之意思，倘客觀上已著手於犯罪行為之實
    行時，自得成立未遂犯（最高法院106年度台上字第374號判
    決意旨參照）。經查，本案係由「憲哥」以微信張貼暗示提
    供毒品交易之訊息，並與佯裝毒品買家之員警議定毒品交易
    事宜，再由「六筒」指示被告前往交易，顯見被告及「憲哥
    」、「六筒」自始即具有販賣第三級毒品以營利之主觀犯意
    ，且客觀上已著手於販賣毒品犯行，惟因員警原即無與其等
    進行毒品交易之真意，雙方實際上未能真正完成交易行為，
    揆諸前開說明，被告所為應僅成立未遂犯。是核被告所為，
    係犯毒品危害防制條例第4條第6項、第3項之販賣第三級毒
    品未遂罪。被告意圖販賣而持有第三級毒品之低度行為，應
    為其販賣第三級毒品未遂之高度行為所吸收，不另論罪。
　㈡共同正犯：
　　被告就本案販賣第三級毒品未遂犯行與「憲哥」、「六筒」
    間有犯意聯絡及行為分擔，應論以共同正犯。
　㈢刑之減輕事由說明：
　⒈刑法第25條第2項：
　　被告本案犯行已著手為販賣第三級毒品犯罪行為之實行，然
    因員警事實上並無購買毒品之真意，不能完成販賣之行為，
    故其所為僅止於未遂階段，爰依刑法第25條第2項規定，按
    既遂犯之刑度減輕其刑。
　⒉毒品危害防制條例第17條第2項：
　　犯本條例第4條至第8條之罪於偵查及歷次審判中均自白者，
    減輕其刑，毒品危害防制條例第17條第2項定有明文。查被
    告就其所犯販賣第三級毒品未遂犯行，於偵查及本院審理中
    均自白不諱，業如前述，合於前開規定減輕其刑之要件，自
    應予以減輕其刑，並與前揭未遂犯減刑事由遞減輕之。
　⒊毒品危害防制條例第17條第1項：
　　按毒品危害防制條例第17條第1項所謂「供出毒品來源，因
    而查獲」，係指被告詳實供出毒品來源之具體事證，因而使
    有偵查（或調查）犯罪職權之公務員知悉而對之發動偵查（
    或調查），並因而查獲者而言。被告固於警詢、偵查中供陳
    其販賣之第三級毒品來源為「六筒」等語，惟警方尚未因被
    告之供述查獲該人乙情，有海山分局111年8月4日新北警海
    刑字第1113978496號函暨所附員警111年8月3日職務報告1份
    在卷可佐（見本院卷第59、61頁），故本案無從依毒品危害
    防制條例第17條第1項之規定減輕或免除其刑。
　㈣科刑審酌：
　　爰以行為人之責任為基礎，審酌被告無視於國家防制毒品危
    害之禁令，竟欲販賣第三級毒品藉以牟利，助長毒品蔓延，
    戕害國民身心健康，危害社會治安，所為實應予非難，惟其
    於犯後坦承犯行，態度非惡；並考量被告犯罪之動機、目的
    、手段、販賣毒品之價量、本案係由「憲哥」張貼販賣毒品
    訊息並與員警聯繫，再由被告透過「六筒」之介紹前往交易
    之犯罪分工、止於未遂之犯罪情節；暨審酌被告並無犯罪前
    科，素行非惡（見本院卷第97頁之臺灣高等法院被告前案紀
    錄表）、自陳教育程度為高中畢業、從事服務業、經濟狀況
    不佳、未婚、需扶養1名就讀小學5年級之子女、母親及領有
    輕度身心障礙證明之父親之智識程度、經濟及家庭生活狀況
    （見本院卷第36-5、94頁）等一切情狀，量處如主文所示之
    刑。
　㈤緩刑：
　　被告前未曾因故意犯罪受有期徒刑以上刑之宣告，有前引臺
    灣高等法院被告前案紀錄表1份附卷可稽，其因一時失慮，
    致罹刑典，本院審酌其於案發後坦承犯行，迄今亦無其他因
    犯罪經判處罪刑之紀錄，參以被告於本院審理時陳稱其目前
    從事服務業工作，並有雙親及子女需仰賴其照顧、扶養（見
    本院卷第94頁），堪認其犯後態度尚可，且已回歸正常生活
    ，應具悔悟之意，經此偵、審程序之教訓，當知所警惕而無
    再犯之虞，再衡諸被告於本案所欲販賣之毒品咖啡包業經扣
    案而未流入社會，故認對被告所宣告之刑，以暫不執行為適
    當，爰依刑法第74條第1項第1款之規定諭知緩刑5年，並斟
    酌被告所為仍屬著手販賣毒品之社會危害性重大犯罪行為，
    為使其確實心生警惕，痛改前非及預防再犯，實有科予一定
    負擔之必要，乃再依刑法第74條第2項第5款之規定，命被告
    應向檢察官指定之政府機關、政府機構、行政法人、社區或
    其他符合公益目的之機構或團體，提供100小時之義務勞務
    ，並依同條項第8款之規定，諭知於緩刑期間內不得非法持
    有或施用第一級至第四級之毒品（單純施用或持有未逾法定
    數量之第三級或第四級毒品雖未構成刑事犯罪，仍在禁止之
    列，但經醫師處方、戒癮治療等合法事由而持有或施用者，
    則不在此限），以防止再犯及觀後效。倘被告違反上開所定
    負擔且情節重大者，依刑法第75條之1第1項第4款規定，其
    緩刑之宣告仍得由檢察官向法院聲請撤銷，併此敘明。再按
    執行刑法第74條第2項第5款至第8款所定之事項，而受緩刑
    之宣告者，應於緩刑期間付保護管束，刑法第93條第1項第2
    款定有明文，是另依上開規定，併為緩刑期間付保護管束之
    諭知。
四、沒收部分
　㈠供犯罪所用之物：
　　扣案如附表編號6所示之行動電話1支，為被告本案販賣第三
    級毒品未遂犯行中，持以與共犯「六筒」聯繫所用之「工作
    機」乙情，業據被告於本院準備程序時陳明在卷（見本院卷
    第52頁），應依毒品危害防制條例第19條第1項規定予以宣
    告沒收。
　㈡第三級毒品：
　　扣案如附表編號1至4所示之毒品咖啡包經鑑驗結果，均檢出
    第三級毒品硝甲西泮成分；如附表編號5所示之白色或透明
    晶體經鑑驗結果，均檢出第三級毒品愷他命成分，業如前述
    ，是前開扣案毒品核屬違禁物，並為被告所擬販賣之第三級
    毒品，自應依刑法第38條第1項規定，予以宣告沒收之。另
    盛裝上開第三級毒品之包裝袋共計36只，因其上所殘留之毒
    品，難以析離，且無析離之實益與必要，應視同毒品，一併
    依刑法第38條第1項規定宣告沒收。至送驗耗損部分之毒品
    因已滅失，爰不另為沒收之宣告。
　㈢其他扣案物品：
　　扣案如附表編號7所示之行動電話1支據被告於本院準備程序
    中陳稱係供其個人聯繫使用等語（見本院卷第52頁），復無
    證據證明該物與被告本案販賣第三級毒品未遂之犯行有何關
    聯，爰不予宣告沒收，併此敘明。
據上論斷，應依刑事訴訟法第299條第1項前段，判決如主文。
本案經檢察官周懿君提起公訴，檢察官宋有容、林涵慧到庭執行
職務。
中　　華　　民　　國　　111 　年　　10　　月　　27　　日
                  刑事第五庭　　審判長法　官  胡堅勤　　
                  　　　　　　　　　　法　官  賴昱志
                  　　　　　　　　　　法　官  王筱維
上列正本證明與原本無異。
如不服本判決，應於判決送達後20日內敘明上訴理由，向本院提
出上訴狀 (應附繕本) ，上訴於臺灣高等法院。其未敘述上訴理
由者，應於上訴期間屆滿後20日內向本院補提理由書「切勿逕送
上級法院」。
                                      書記官  陳昱淇
中　　華　　民　　國　　111 　年　　10　　月　　31　　日
附錄本判決論罪科刑法條全文：
《毒品危害防制條例第4條》
製造、運輸、販賣第一級毒品者，處死刑或無期徒刑；處無期徒
刑者，得併科新臺幣3千萬元以下罰金。
製造、運輸、販賣第二級毒品者，處無期徒刑或10年以上有期徒
刑，得併科新臺幣1千5百萬元以下罰金。
製造、運輸、販賣第三級毒品者，處7年以上有期徒刑，得併科
新臺幣1千萬元以下罰金。
製造、運輸、販賣第四級毒品者，處5年以上12年以下有期徒刑
，得併科新臺幣5百萬元以下罰金。
製造、運輸、販賣專供製造或施用毒品之器具者，處1年以上7年
以下有期徒刑，得併科新臺幣1百50萬元以下罰金。
前五項之未遂犯罰之。

附表：
編號 扣案物品名稱 數量 備註 1 克羅心圖案毒品咖啡包  1包 ⒈克羅心（Chrome Hearts）標誌圖案黑色包裝袋內含淡橘色粉末。 ⒉驗前淨重3.2088公克，取樣0.7722公克鑑定用罄，驗餘量2.4366公克。 ⒊檢出成分硝甲西泮（Nimetazepam）。純度：0.20％；純質淨重0.0064公克。 ⒋含包裝袋1只。 2 PHILIPP PLEIN字樣毒品咖啡包  7包 ⒈金色PHILIPP PLEIN（菲利浦‧普萊因）字樣蘋果標誌骷髏頭圖案黑色包裝袋內含淡橘色粉末7包。 ⒉驗前淨重共計12.8608公克，取樣0.7683公克鑑定用罄，驗餘量共計12.0925公克。 ⒊檢出成分硝甲西泮（Nimetazepam）。純度：0.67％；純質淨重0.0862公克。 ⒋含包裝袋7只。   1包 ⒈金色PHILLIPP PLEIN（菲利浦‧普萊因）字樣蘋果標誌骷髏頭圖案黑色包裝袋內含鵝黃色粉末1包。 ⒉驗前淨重1.6196公克，取樣0.7676公克鑑定用罄，驗餘量0.8520公克。 ⒊檢出成分硝甲西泮（Nimetazepam）。純度：0.41％；純質淨重0.0066公克。 ⒋含包裝袋1只。 3 水蜜桃圖案毒品咖啡包  8包 ⒈水蜜桃圖案PEACHTEA字樣，紅色包裝袋內含淡橘色粉末8包。 ⒉驗前淨重共計14.4020公克，取樣0.7820公克鑑定用罄，驗餘量共計13.6200公克。 ⒊檢出成分硝甲西泮（Nimetazepam）。純度：0.52％；純質淨重0.0749公克。 ⒋含包裝袋8只。   1包 ⒈水蜜桃圖案PEACHTEA字樣，紅色包裝袋內含淡橘色粉末1包。 ⒉驗前淨重1.5505公克，取樣0.7681公克鑑定用罄，驗餘量0.7824公克。 ⒊檢出成分硝甲西泮（Nimetazepam）。純度：0.50％；純質淨重0.0078公克。 ⒋含包裝袋1只。 4 哈密瓜圖案毒品咖啡包  9包 ⒈哈密瓜圖案白色包裝袋內含淡橘色粉末9包。 ⒉驗前淨重共計14.8325公克，取樣0.8841公克鑑定用罄，驗餘量共計13.9484公克。 ⒊檢出成分硝甲西泮（Nimetazepam）。純度：0.58％；純質淨重0.0860公克。 ⒋含包裝袋9只。 5 愷他命 8包 ⒈白色或透明晶體8包。 ⒉驗前淨重共計5.0884公克，取樣0.0437公克鑑定用罄，驗餘量共計5.0447公克。 ⒊檢出成分愷他命（Ketamine）。純度79.9％；純質淨重4.0656公克。 ⒋含包裝8只。   1包 ⒈白色或透明晶體1包。 ⒉驗前淨重0.6270公克，取樣0.0444公克鑑定用罄，驗餘量0.5826公克。 ⒊檢出成分愷他命（Ketamine）。純度83.6％；純質淨重0.5242公克。 ⒋含包裝1只。 6 iPhone行動電話 1支 ⒈含門號0000000000號SIM卡1張。 ⒉IMEI：000000000000000 7 Samsung廠牌行動電話 1支 ⒈含門號0000000000號SIM卡1張 ⒉IMEI：000000000000000/01；000000000000000/01